LABORATORIO - 1
******************************
*Circuito 1:

*7 Resistencias
*1 fonte de tensao independente
*1 fonte de corrente independente
*1 fonte de tensao dependente de uma corrente
*1 fonte de corrente dependente de uma dpp
******************************

*Construcao do Circuito

* fonte de tensao independente
va v1 0 5.03993052267

* Resistencias(acho eu)
R1 v1 v2 1.00377057233k
R2 v3 v2 2.0694578747k
R3 v2 v5 3.11494140037k
R4 v5 0 4.19664806451k
R5 v5 v6 3.09643940177k
R6 vaux v7 2.09919602758k
R7 v7 v8 1.00620732709k

* fonte de corrente
id  v6 v8 1.0174579624m

*fonte de tensao dependente
vamp 0 vaux 0
hVc  v5 v8 vamp 8.22132225609

*fonte de corrente dependente
gVc v3 v6 v2 v5 7.16450079517

******************************
*Simulacao

.control
save all @R1[i] @R2[i] @R3[i] @R4[i] @R5[i] @R6[i] @R7[i]
op

echo "********************************************"
echo  "Operating point"
echo "********************************************"

print all

.endc
******************************


.end
